臺灣新竹地方法院刑事判決
110年度金訴字第6號
公  訴  人  臺灣新竹地方檢察署檢察官
被      告  周嘉瑋


選任辯護人  吳世敏律師
            苗繼業律師
上列被告因違反洗錢防制法等案件，經檢察官提起公訴（109年
度偵字第9126號），本院判決如下： 
    主    文
周嘉瑋幫助犯洗錢防制法第十四條第一項之一般洗錢罪，處有期
徒刑壹月，併科罰金新臺幣伍仟元，罰金如易服勞役，以新臺幣
壹仟元折算壹日。
    犯罪事實
一、周嘉瑋依其社會生活經驗及智識程度，雖預見若將其所有金
    融帳戶提款卡及密碼提供他人使用，可能幫助他人作為收受
    及提領詐欺取財犯罪所得之工具，他人提領後即產生遮斷資
    金流動軌跡以逃避國家追訴、處罰之效果，仍基於縱令他人
    將其所提供之金融帳戶用以實行詐欺取財及洗錢，亦不違背
    其本意之幫助詐欺取財及幫助一般洗錢之不確定故意，依真
    實姓名年籍不詳、通訊軟體LINE暱稱「陳學文」之詐欺集團
    成員之指示，於民國108年10月25日凌晨0時1分許，在新竹
    縣竹北市統一超商統賀門市，透過交貨便包裹配送服務，將
    其所申辦國泰世華商業銀行帳號000000000000號帳戶（下稱
    國泰世華銀行帳戶）之存摺、提款卡，寄送予「陳學文」所
    屬詐欺集團成員收受，並用LINE將提款卡密碼告知「陳學文
    」，以此方式幫助「陳學文」所屬詐欺集團成員為詐欺取財
    犯行時，方便取得贓款，並掩飾、隱匿詐欺取財犯罪所得之
    去向及所在，而不易遭人查緝。嗣該詐欺集團成員取得周嘉
    瑋所提供上開國泰世華銀行帳戶之存摺、提款卡及密碼後，
    即共同基於意圖為自己不法所有之詐欺取財及一般洗錢之犯
    意聯絡，於108年10月30日中午12時許，假冒謝文達之友人
    致電謝文達，佯稱手機不見更換門號，謝文達不疑有他，將
    對方門號加入LINE好友後，該詐欺集團成員再透過LINE聯繫
    謝文達，佯稱：因急需用錢購買材料，要借錢云云，致謝文
    達陷於錯誤，乃於108年10月30日中午12時26分許，匯款新
    臺幣（下同）10萬元至周嘉瑋提供之上開國泰世華銀行帳戶
    內，周嘉瑋經由網路銀行綁定手機訊息通知服務得知有該筆
    款項匯入後，旋於同日中午12時34分許，透過網路銀行將其
    中9萬9,980元轉匯至其所有之中國信託銀行帳戶內，嗣再依
    「陳學文」指示將該筆款項匯回其所提供上開國泰世華銀行
    帳戶內，該詐欺集團成員旋於同日下午1時20分許，持周嘉
    瑋提供之上開國泰世華銀行帳戶提款卡將謝文達匯入之10萬
    元提領一空。嗣謝文達察覺有異，經報警處理而查獲上情。
二、案經謝文達訴由臺中市政府警察局霧峰分局報告臺灣臺中地
    方檢察署檢察官陳請臺灣高等檢察署檢察長核轉臺灣新竹地
    方檢察署檢察官偵查起訴。
    理    由
一、證據能力：
    按被告以外之人於審判外之陳述，雖不符刑事訴訟法第159
    條之1至第159條之4之規定，而經當事人於審判程序同意作
    為證據，法院審酌該言詞陳述或書面陳述作成時之情況，認
    為適當者，亦得為證據；當事人、代理人或辯護人於法院調
    查證據時，知有第159條第1項不得為證據之情形，而未於言
    詞辯論終結前聲明異議者，視為有前項之同意，刑事訴訟法
    第159條之5定有明文。其立法意旨在於傳聞證據未經當事人
    之反對詰問予以核實，原則上先予排除。惟若當事人已放棄
    反對詰問權，於審判程序中表明同意該等傳聞證據可作為證
    據；或於言詞辯論終結前未聲明異議，基於尊重當事人對傳
    聞證據之處分權，及證據資料愈豐富，愈有助於真實發見之
    理念，且強化言詞辯論主義，使訴訟程序得以順暢進行，上
    開傳聞證據亦均具有證據能力。查本判決以下所引用具傳聞
    性質之證據資料，檢察官、被告周嘉瑋及其辯護人於本院表
    示同意作為證據（見本院卷第38-39頁），並經本院於審判
    期日依法踐行調查證據程序，檢察官、被告及其辯護人就上
    開證據之證據能力均未爭執，於言詞辯論終結前亦未聲明異
    議，本院審酌前開證據資料作成或取得之狀況，並無違法取
    證或其他瑕疵，亦無顯不可信之情況，且與待證事實具有關
    連性，故認為適當而得作為證據，揆諸上開規定，應具有證
    據能力。
二、認定犯罪事實所憑之證據及理由：
　　訊據被告固坦承有於上揭時、地，將其所申辦上開國泰世華
    銀行帳戶之存摺及提款卡寄送予他人，並告知對方提款卡密
    碼等情，惟矢口否認有何幫助詐欺取財及幫助洗錢犯行，辯
    稱：我是為了要借錢，看到網路上的貸款資訊，對方說可以
    貸款給我，因為撥款會匯到我的國泰世華帳戶，所以要事先
    確認帳戶是否正常，那時候急著趕快借到錢，對方又一直跟
    我保證是正規公司，也有傳一些借款契約給我，而且強調見
    面後會當面簽約，並把我的存摺、提款卡還給我，所以我才
    誤信對方把帳戶資料寄出，原本我是借5萬元，但之後有一
    筆10萬元款項匯入我的帳戶，因為跨行轉帳要手續費15元，
    所以我就用國泰世華的網路銀行轉出9萬9,980元到我的中國
    信託銀行帳戶，再用LINE問對方為什麼多5萬元，對方說公
    司會計匯款錯誤，叫我把10萬元全部匯回去，說當天會撥款
    5萬元給我，但之後也沒有收到5萬元，我沒有要幫助犯罪的
    意思等詞；其辯護人為其辯護略以：被告其實也是被騙取帳
    戶等個資的被害人，被告是第一次借款，年紀又輕，所以才
    會被他人利用，本件化名「陳學文」之人確實在網路上以提
    供貸款為名，騙取他人金融帳戶資料，在臺中地檢署偵查卷
    當中也有其他涉嫌幫助詐欺的行為人是被他所騙，被告確實
    無意以自己的帳戶提供給第三人作為詐騙工具使用，也因此
    在發現化名「陳學文」之人沒有出現在約定的時間以及無法
    取得聯繫的時候，就立即辦理掛失金融卡，被告充其量僅為
    有認識過失，非如同起訴書所稱有間接故意，被告無意協助
    詐騙集團利用自己的帳戶收取詐騙款項，其帳戶被詐騙集團
    用來製造金流斷點、逃避追查，亦非被告所能預見，被告並
    無幫助詐欺及幫助洗錢之犯意等語。經查：
(一)上開國泰世華銀行帳號000000000000號帳戶為被告本人所申
    辦，被告有於108年10月25日凌晨0時1分許，在新竹縣竹北
    市統一超商統賀門市，透過交貨便包裹配送服務，將該帳戶
    之存摺、提款卡寄送予他人收受，並用LINE將提款卡密碼告
    知對方等事實，業據被告於警詢、偵查中、本院準備程序及
    審理時自承在卷（見偵9145號卷第41-44頁、偵9126號卷第8
    -9頁、本院卷第37頁、第126-128頁），且有國泰世華銀行
    存匯作業管理部108年12月23日國世存匯作業字第108018104
    5號函檢送被告所申辦上開帳戶之客戶基本資料（見偵9145
    號卷第95-97頁）、被告寄送之包裹外觀及內容物照片、ibo
    n寄件畫面照片、交貨便收據翻拍照片及其影本（見偵9145
    號卷第233-235頁、第237-241頁）、被告手機翻拍7-ELEVEN
    貨態查詢系統截圖（見偵9145號卷第243-245頁）附卷可稽
    ，是此部分事實，堪以認定。又告訴人謝文達確有於108年1
    0月30日中午12時許，遭前揭詐欺集團成員以上揭方式對其
    施用詐術，致其陷於錯誤，而於同日中午12時26分許，匯款
    10萬元至被告上開國泰世華銀行帳戶內，被告經由網路銀行
    綁定手機訊息通知服務得知有該筆款項匯入後，旋於同日中
    午12時34分許，透過網路銀行將其中9萬9,980元轉匯至其所
    有之中國信託銀行帳戶內，嗣再依「陳學文」指示將該筆款
    項匯回其所提供上開國泰世華銀行帳戶內，該筆款項嗣於同
    日下午1時20分許，遭該詐欺集團成員持提款卡提領一空等
    事實，業據證人即告訴人謝文達於警詢時證述甚詳（見偵91
    45號卷第61-64頁），且為被告所自承或不爭執（見本院卷
    第37頁、第40頁、第126-128頁），復有告訴人所提供遭詐
    騙之LINE對話紀錄截圖（見偵9145號卷第169-172頁）、告
    訴人遭詐騙報案之內政部警政署反詐騙諮詢專線紀錄表、臺
    北市政府警察局大安分局羅斯福路派出所受理刑事案件報案
    三聯單、受理詐騙帳戶通報警示簡便格式表、金融機構聯防
    機制通報單、165專線協請金融機構暫行圈存疑似詐欺款項
    通報單（見偵9145號卷第37、65-69、71頁）、國泰世華銀
    行存匯作業管理部前揭函文所檢送被告上開帳戶之交易明細
    表（見偵9145號卷第99-113頁）、被告與「陳學文」之LINE
    對話紀錄截圖（見偵9145號卷第173-227頁）在卷可憑，是
    此部分事實，亦堪認定。足見被告所有上開國泰世華銀行帳
    戶於其寄出存摺、提款卡及提供密碼予他人後，確有遭前揭
    詐欺集團成員用作詐欺取財及洗錢工具，以之作為詐欺告訴
    人之匯款及提款帳戶使用至明。
(二)被告及其辯護人雖以前揭情詞置辯，並提出被告與「陳學文
    」之LINE對話紀錄截圖、金融卡掛失查詢紀錄為憑（見偵91
    45號卷第173-227頁、本院卷第51-73頁）。惟查： 
 1、依被告所提供上開LINE對話紀錄截圖所示內容，縱可認被告
    所辯係為辦理貸款而寄出上開國泰世華銀行帳戶存摺、提款
    卡及告知密碼乙情非虛。惟按刑法上之故意，可分為確定故
    意（直接故意）與不確定故意（間接故意或未必故意），所
    謂不確定故意，係指行為人對於構成犯罪之事實，預見其發
    生而其發生並不違背其本意者，刑法第13條第2項定有明文
    。又按刑法第30條之幫助犯，係以行為人主觀上有幫助故意
    ，客觀上有幫助行為，即對於犯罪與正犯有共同認識，而以
    幫助意思，對於正犯資以助力，但未參與實行犯罪之行為者
    而言。幫助犯之故意，除需有認識其行為足以幫助他人實現
    故意不法構成要件之「幫助故意」外，尚需具備幫助他人實
    現該特定不法構成要件之「幫助既遂故意」，惟行為人只要
    概略認識該特定犯罪之不法內涵即可，無庸過於瞭解正犯行
    為之細節或具體內容，此即學理上所謂幫助犯之「雙重故意
    」。而基於申辦貸款之意思提供存摺、提款卡及密碼給對方
    時，是否同時具有幫助詐欺取財之不確定故意，並非絕對對
    立、不能併存之事，亦即縱係因申辦貸款業務而與對方聯繫
    接觸，但於提供存摺、提款卡及密碼予對方時，依行為人本
    身之智識能力、社會經驗、與對方互動之過程等情狀，如行
    為人對於其所提供之帳戶資料，已預見被用來作為詐欺取財
    等非法用途之可能性甚高，惟仍心存僥倖認為可能不會發生
    ，而將該金融帳戶資料提供他人使用，可認其對於自己利益
    之考量遠高於他人財產法益是否因此受害乙節，容任該等結
    果發生而不違背其本意，自仍應認具有幫助詐欺取財之不確
    定故意，而成立幫助詐欺取財罪。 
 2、而衡諸貸款業務之常情，辦理貸款之金融機構或融資公司是
    否應允貸款，所應審核者乃為貸款人之資力、信用及償債能
    力為何，故除須提供個人之身分證明文件核對外，另應敘明
    並提出個人之工作狀況、收入金額及相關之財力證明資料（
    如工作證明、薪資轉帳帳戶存摺影本、扣繳憑單等），放款
    機構透過徵信調查申請人之債信後，評估是否放款以及放款
    額度，倘若貸款人債信不良，並已達放款機構無法承擔風險
    之程度時，即無法貸得款項；又申貸獲准時，放款機構係撥
    款至申貸人帳戶內，清償貸款時，直接由該帳戶內扣款，或
    是持現金繳款或匯款至指定帳戶內，並不需交付個人帳戶之
    存摺、提款卡及密碼等資料。查被告於本案行為時已年滿22
    歲，其自陳學歷為國中畢業，從事油漆工程工作（見本院卷
    第126、128頁），堪認被告係有正常智識且具有社會經驗之
    成年人，被告在對於「陳學文」之真實身分一無所知，且對
    方所稱辦理貸款需提供金融帳戶之存摺、提款卡及密碼，亦
    顯然與正常辦理貸款流程有異之情況下，猶仍交出其個人金
    融帳戶資料，此已有違常情。且倘若對方要將核貸款項匯給
    被告，僅需由被告提供匯款帳戶之帳號即可，顯然無需提供
    帳戶之存摺、提款卡及密碼，更無需於撥款後再當面交還該
    等帳戶資料，此不僅毫無實益，且徒增程序之繁瑣、不便，
    被告對於如此明顯悖於常情之說詞，豈會毫無所疑？
 3、況金融帳戶係個人資金流通之交易工具，事關帳戶申請人個
    人之財產權益，進出款項亦將影響其個人社會信用評價，極
    具專屬性，且金融機構開立帳戶多無特殊限制，一般民眾皆
    得以存入最低開戶金額之方式申請之，一般人可在不同之金
    融機構申請多數之存款帳戶使用，此乃眾所周知之事實，如
    非供作不法用途，任何人大可以自己名義申請開戶，實無需
    使用他人帳戶。而金融帳戶與提款卡、密碼結合，尤具專有
    性，若落入不明人士手中，更極易被利用為取贓之犯罪工具
    ，是以金融帳戶具有強烈之屬人性及隱私性，應以本人使用
    為原則，衡諸常情，若非與本人有密切關係或特殊信賴關係
    ，實無任意供他人使用之理，縱有交付個人帳戶供他人使用
    之特殊情形，亦必會先行了解他人使用帳戶之目的始行提供
    ，並儘速要求返還。又詐欺集團經常利用收購、租用之方式
    取得他人帳戶，亦可能以應徵工作、薪資轉帳、質押借款、
    辦理貸款等不同名目誘使他人交付帳戶，藉此隱匿其財產犯
    罪之不法行徑，規避執法人員之查緝，並掩飾、確保因自己
    犯罪所得之財物，類此在社會上層出不窮之案件，已廣為新
    聞傳播媒體所報導，政府有關單位亦致力宣導民眾多加注意
    防範，是避免此等專屬性甚高之物品被不明人士利用為犯罪
    工具，當為具有正常智識者在一般社會生活中所應有之認識
    。被告為智識正常且具有社會經驗之成年人，已如前述，其
    對此自難諉為不知。
 4、而觀之被告與「陳學文」之LINE對話紀錄中，被告稱「要宅
    配什麼東西」、「存簿跟金融卡嗎？」、「這不能隨便寄給
    別人吧..」、「我寄過去給你們還把密碼改成你們知道的我
    不就成詐騙人頭戶了」、「我朋友也寄過存簿提款卡還有改
    密碼給對方 結果隔天就被警示帳戶了 帳戶被拿來洗錢」、
    「借錢不成反倒背上詐騙的刑責」、「光是密碼要改掉我就
    很擔心了 你們可以自由使用我的帳戶..」等詞（見偵9145
    號卷第187-193頁），佐以被告於偵查中自承：「（問：光
    密碼改掉你就擔心對方可自由使用你帳戶，為何你還告訴對
    方你的密碼？）急著用錢。（問：你也清楚知道將帳戶提款
    卡交給對方，密碼改成對方知道樣子，對方可以用你帳戶？
    ）是。（問：你當下是真的急到已經管不了那麼多？）是。
    （問：縱使你知道自己涉及犯罪，你還是這麼急？）是。他
    肯借我就給他。（問：你應該看過政府宣導不可將帳戶提供
    他人會變成詐欺、洗錢？）是。當時很急。（問：你涉及洗
    錢防制法、幫助詐欺？）認罪。」等語（見偵9126號卷第8
    頁反面），足見被告對於一旦將其個人帳戶之存摺、提款卡
    及密碼交付對方，該帳戶有可能遭對方作為實施詐欺取財及
    洗錢之工具，顯已有預見。且被告於告訴人匯款10萬元至其
    上開國泰世華銀行帳戶後，旋即透過網路銀行轉匯至其所有
    中國信託銀行帳戶內，依其於本院陳稱：我的提款卡、存摺
    都在那邊，我想要把金額先轉到別的帳戶，這樣他們就動不
    了，不然我的提款卡、存摺都在他們那裡，他們想要幹嘛就
    幹嘛等語（見本院卷第37頁），更徵被告清楚認知到其將帳
    戶資料交出後，對方即可任意使用其帳戶，包括作為非法用
    途在內。
 5、據上各情析之，本件被告縱係出於辦理貸款之意思，而將其
    所有上開國泰世華銀行帳戶之存摺、提款卡及密碼寄送予他
    人，然此並不影響於被告主觀上已預見其交付上開帳戶存摺
    、提款卡及密碼予他人，將可能遭他人利用作為詐欺取財犯
    罪之匯款、提款帳戶使用之認定。而被告提供上開帳戶之存
    摺、提款卡及密碼予他人後，並無可有效控管該帳戶使用之
    方法，一旦被用作不法用途，其亦無從防阻，可見被告係因
    圖交付上開帳戶存摺、提款卡及密碼後可獲貸款，在無有效
    防範措施之情況下，猶仍提供該帳戶之存摺、提款卡及密碼
    予他人使用，其對於上開帳戶嗣後被詐欺集團利用作為詐欺
    犯罪匯款、提領工具之用，顯已有所預見，然因急需用錢，
    倘若果真貸得款項，即可暫解燃眉之急，否則，因其提供之
    帳戶內餘額甚少，縱使受騙，自己也幾乎不會蒙受損失，乃
    對於所預見該帳戶淪為他人作為不法使用之可能性，不以為
    意，而將該帳戶之存摺、提款卡及密碼提供予他人，容任其
    提供之帳戶可能遭他人持以作為詐騙他人所用之風險發生。
    被告主觀上顯具有縱有人利用上開帳戶實施詐欺取財犯罪之
    用，亦容任其發生之不確定故意甚明。
 6、再一般金融帳戶結合提款卡及密碼可作為匯入、轉出、提領
    款項等用途，此乃眾所周知之事，則被告將其上開國泰世華
    銀行帳戶存摺、提款卡及密碼寄交予「陳學文」所屬詐欺集
    團，其主觀上自已認識到上開帳戶可能作為對方收受、提領
    款項使用甚明。且被告主觀上亦已認識到其寄交該帳戶資料
    後，除非及時將提款卡辦理掛失，否則一旦遭對方提領出現
    金，即無從追索該帳戶內資金之去向及所在，此由前揭被告
    與「陳學文」之LINE對話紀錄中，被告提及對於對方可自由
    使用其帳戶甚為擔心，甚至提到其友人曾有提供帳戶而被用
    作「洗錢」之事例即明。是被告對於其上開帳戶後續資金流
    向實有無法追索之可能性，對於匯入該帳戶內之資金如經持
    有提款卡者提領，已無從查得，形成金流斷點，將會產生遮
    斷金流以逃避國家追訴、處罰之效果，主觀上顯有認識。是
    以，被告對於其提供上開帳戶資料，使詐欺集團成員得以利
    用該帳戶匯入詐欺所得款項，並加以提領，而形成資金追查
    斷點之洗錢行為既有預見，猶提供該帳戶提款卡及密碼供對
    方使用，其主觀上顯有縱有人利用其上開帳戶作為洗錢之用
    ，亦容任其發生之幫助洗錢之不確定故意，亦堪認定。
 7、至被告雖有於108年10月30日晚上9時51分許，向國泰世華銀
    行掛失其上開帳戶之提款卡，此有其提出之金融卡掛失查詢
    紀錄可憑（見本院卷第73頁）。然其掛失時間已是在前揭詐
    欺集團成員於同日下午1時20分許提領該筆10萬元詐欺所得
    贓款相隔超過8小時之後，且對照其與「陳學文」之LINE對
    話紀錄，可知其係於後續聯絡「陳學文」遲未獲回應後，始
    有掛失之舉，是被告既係於告訴人匯入之款項已遭提領完畢
    後，始掛失該帳戶提款卡，對於告訴人追索遭詐欺款項，已
    無任何助益，其此一事後掛失之舉措，顯不足以阻卻其前所
    具備之幫助詐欺取財及幫助洗錢之不確定故意，自難執此作
    為有利於被告之認定。
 8、另辯護意旨雖稱被告充其量僅為「有認識過失」乙節。然「
    間接故意」與「有認識過失」之區別，在於二者對構成犯罪
    事實，雖均預見其能發生，但前者「對其發生並不違背其本
    意」，後者則「確信其不發生」。本件被告對於其寄交上開
    帳戶資料後，其帳戶可能供作詐欺取財及洗錢之用，主觀上
    顯有認識並容任其發生，業經本院審認如說明前，自已該當
    「間接故意」，被告主觀上並無此幫助犯罪事實不會發生之
    確信，自非僅為「有認識過失」至明，辯護意旨此節所辯，
    尚非可採。
(三)綜上所述，被告前揭所辯，要屬卸責之詞，不足採信。本件
    事證明確，被告犯行堪以認定，應依法論科。
三、論罪科刑：
(一)按行為人提供金融帳戶提款卡及密碼予不認識之人，非屬洗
    錢防制法第2條所稱之洗錢行為，不成立同法第14條第1項一
    般洗錢罪之正犯；如行為人主觀上認識該帳戶可能作為收受
    及提領特定犯罪所得使用，他人提領後即產生遮斷資金流動
    軌跡以逃避國家追訴、處罰之效果，仍基於幫助之犯意而提
    供，應論以幫助犯同法第14條第1項之一般洗錢罪（最高法
    院108年度台上大字第3101號裁定意旨參照）。故核被告所
    為，係犯刑法第30條第1項前段、第339條第1項之幫助詐欺
    取財罪及刑法第30條第1項前段、洗錢防制法第14條第1項之
    幫助一般洗錢罪。起訴書誤認被告為一般洗錢罪之正犯，此
    部分業經公訴檢察官當庭更正其應為一般洗錢罪之幫助犯（
    見本院卷第40頁），附此敘明。被告係以一行為而觸犯幫助
    詐欺取財及幫助一般洗錢之二罪名，為想像競合犯，應依刑
    法第55條規定，從一重之幫助一般洗錢罪處斷。被告以幫助
    他人犯罪之意思而參與犯罪構成要件以外之行為，為幫助犯
    ，衡諸其犯罪情節，爰依刑法第30條第2項之規定，按正犯
    之刑減輕之。又按犯前二條之罪，在偵查或審判中自白者，
    減輕其刑，洗錢防制法第16條第2項定有明文。被告於偵查
    中曾自白上開幫助一般洗錢犯行（見偵9126號卷第8頁反面
    ），應依洗錢防制法第16條第2項之規定，遞減輕其刑。
(二)爰以行為人之責任為基礎，審酌被告將金融帳戶提款卡及密
    碼提供予不詳詐欺集團成員作為詐欺取財及洗錢工具使用，
    破壞社會治安及金融交易秩序，使從事詐欺犯罪之人藉此輕
    易於詐騙後取得財物，並製造金流斷點，導致檢警難以追查
    ，增加被害人尋求救濟之困難，所為實不足取，並衡酌被告
    犯罪之動機、目的、手段、告訴人遭詐欺損失之金額，被告
    於偵查中曾自白認罪，於本院審理時雖改口否認犯罪，惟業
    與告訴人調解成立，並已付訖和解金，有本院110年度刑移
    調字第32號調解筆錄、公務電話紀錄表在卷可考（見本院卷
    第109-111頁），犯後態度尚可，復考量被告之品行素行（
    參卷附臺灣高等法院被告前案紀錄表），暨其自陳學歷為國
    中畢業之智識程度、從事油漆工程工作、與父母及弟弟同住
    、經濟狀況小康之生活狀況（參本院卷第128頁）等一切情
    狀，量處如主文所示之刑，並就所處罰金刑諭知易服勞役之
    折算標準。
四、另本案依卷內證據尚不足以認定被告已有因提供上開金融帳
    戶資料而取得任何對價，自難認被告有實際獲取犯罪利得，
    本院自無從宣告沒收或追徵，附此說明。
據上論斷，應依刑事訴訟法第299條第1項前段，判決如主文。
本案經檢察官黃翊雯提起公訴，檢察官陳中順到庭執行職務。
中　　華　　民　　國　　110 　年　　5 　　月　　27　　日
                  刑事第八庭  審判長法　官  廖素琪　
                                    法  官  林哲瑜
                                    法  官  潘韋廷
以上正本證明與原本無異。
如不服本判決應於收受本判決後20日內向本院提出上訴書狀，上
訴書狀應敘述具體理由。上訴書狀未敘述上訴理由者，應於上訴
期間屆滿後20日內補提理由書狀於本院（均須按他造當事人之人
數附繕本）「切勿逕送上級法院」。
告訴人或被害人如對於本判決不服者，應具備理由請求檢察官上
訴，其上訴期間之計算係以檢察官收受判決正本之日期為準。
中　　華　　民　　國　　110 　年　　5 　　月　　27　　日
                                    書記官  田宜芳
附錄論罪法條全文：
刑法第30條
幫助他人實行犯罪行為者，為幫助犯。雖他人不知幫助之情者，
亦同。
幫助犯之處罰，得按正犯之刑減輕之。
刑法第339條
意圖為自己或第三人不法之所有，以詐術使人將本人或第三人之
物交付者，處5年以下有期徒刑、拘役或科或併科50萬元以下罰
金。
以前項方法得財產上不法之利益或使第三人得之者，亦同。
前二項之未遂犯罰之。
洗錢防制法第14條
有第二條各款所列洗錢行為者，處7年以下有期徒刑，併科新臺
幣5百萬元以下罰金。
前項之未遂犯罰之。
前二項情形，不得科以超過其特定犯罪所定最重本刑之刑。
洗錢防制法第2條
本法所稱洗錢，指下列行為：
一、意圖掩飾或隱匿特定犯罪所得來源，或使他人逃避刑事追訴
    ，而移轉或變更特定犯罪所得。
二、掩飾或隱匿特定犯罪所得之本質、來源、去向、所在、所有
    權、處分權或其他權益者。
三、收受、持有或使用他人之特定犯罪所得。